臺灣新北地方法院刑事判決
110年度易字第270號
公  訴  人  臺灣新北地方檢察署檢察官
被      告  廖國添


選任辯護人  吳存富律師
            許亞哲律師
上列被告因恐嚇等案件，經檢察官提起公訴（110年度偵字第452
6號），及移送併辦（110年度偵字第9525號），被告就被訴之事
實為有罪陳述，經告知被告簡式審判程序之旨，並聽取當事人及
辯護人意見後，本院裁定進行簡式審判程序，判決如下：
    主  文
辛○○犯如附表「主文」欄所示之罪，各處如附表「主文」欄所示
之宣告刑；應執行有期徒刑壹年伍月。緩刑叁年，且應依附件所
示本院一一０年度司刑移調字第五六六號調解筆錄所載內容支付
損害賠償。
    事  實
一、辛○○與姓名年籍不詳之人，基於恐嚇之犯意聯絡，透過不 
    詳方式知悉楊惠中設籍於新北市○○區○○路000巷0○0號，即於
    民國109年4月19日16時30分許，前往該處即己○○住處尋找楊
    惠中，己○○否認楊惠中居住該處，辛○○即出示手機內之楊惠
    中戶籍謄本，並恫稱：「楊惠中欠很多錢，你們不查清楚，
    到時候被潑油漆，不是很倒楣」等語，以此加害身體、財產
    、名譽之事恐嚇己○○，致己○○心生畏懼而危害於其安全，辛○○並將手機門號0000-000000提供予己○○，己○○即向新北市
    政府警察局蘆洲分局集賢派出所請求協助，經警於同日20時
    51分許電聯辛○○告知不可騷擾己○○，辛○○始未繼續前往上址
    。
二、辛○○與鄭正禾為友人關係，丙○○在宜蘭縣三星鄉之陸軍蘭陽
    地區指揮部紅柴林營區混砲營三連二排擔任上兵、庚○○為上
    士副排長、戊○○為一排上兵、乙○○為一排上士、鄭正禾為一
    排中士。於107年6月底，丙○○邀約上開同袍投資線上期貨，
    渠等基於信任關係，由庚○○投資新臺幣（下同）90萬元、戊○○投資3萬元、乙○○投資40萬元、鄭正禾投資2萬元，丙○○因
    而收受上開4人投資款項共計135萬元。然於108年11月間，
    丙○○因投資失利致上開款項均虧損殆盡。渠等不堪損失，於
    109年1月初，由鄭正禾引介辛○○，邀約庚○○、乙○○共同至辛○○友人張凱宇住處即新北市○○區○○○街00號對面之鐵皮屋，
    與辛○○及數名姓名年籍不詳之小弟聚餐商討，席間辛○○自稱
    曾為「天道盟同心會新莊分會會長」，並表達欲代為索討上
    開債務，且允諾以宴請吃飯喝酒作為報酬，鄭正禾亦向辛○○
    表示自己投資款項2萬元可供請客吃飯，毋庸取回。於109年
    1月6日17時21分許，辛○○即以0000-000000手機門號撥打至
    丙○○位於新北市○○區○○路00巷00弄0號3樓住處之00-0000000
    0室內電話，與丙○○之父丁○○相約在該住處樓下見面，並告
    知欲索討債務。於同年1月16日10時許，辛○○與姓名年籍不
    詳綽號「黑仔」之成年男子，共同至丁○○上開住處，由辛○○
    提出和解書，丁○○當場給付現金20萬元予辛○○；於同年2月1
    9日10時許，丁○○再於上開住處給付現金40萬元予辛○○，辛○○於同日僅匯款10萬元至庚○○名下之臺灣銀行羅東分行00000
    0000000號帳戶內，然因丙○○將返還款項之事告知乙○○等人
    ，然乙○○等人並未由辛○○處取得全部還款而心生懷疑。於10
    9年2月21日19時許，庚○○駕車搭載乙○○，再度前往新北市○○
    區○○○街00號與辛○○、鄭正禾會面，以詢問丙○○還款情形，
    辛○○明知已收取部分款項，因缺錢花用，竟基於意圖為自己
    不法所有之侵占犯意，向庚○○等人否認有收回款項，並於21
    日19時41分許起，在庚○○等人面前，另基於恐嚇之犯意，以
    0000-000000手機門號對丁○○恫稱：「他這2天放假放到禮拜
    二啦」、「你兒子這樣黑白搞事情不會停啦」、「我跟你講
    我跟你好來好去我要搞你兒子也有辦法搞他」、「主要是你
    跟他講，不要再黑白講了」等語，以透過丁○○轉告丙○○勿在
    軍中談及投資問題，丁○○因而畏懼丙○○於軍中遭逢意外而允
    諾轉達，致生危害於丁○○與丙○○之生命、身體安全。辛○○承
    前開侵占犯意，於5月4日14時許、5月20日14時許，在丁○○
    上開住處再收取35萬元、40萬元，辛○○亦分別在上開和解書
    依日期簽名及按捺指印以示收受款項，並於5月20日匯款20
    萬元至庚○○名下之臺灣銀行羅東分行000000000000號帳戶內
    ，將剩餘款項103萬侵占入己(計算式：收回135萬-返還庚○○
    30萬-鄭正禾贈與2萬)。嗣丙○○返還135萬元後，將上開和解
    書翻拍後提供予乙○○觀看，乙○○再度告知庚○○。雖庚○○欲向
    辛○○詢問上情，然於6月8日起辛○○均不接聽及回覆庚○○之聯
    繫。庚○○於109年7月1日18時41分起，利用以蔡易銘(綽號「
    阿猴」)使用之0000-000000手機門號電聯辛○○，辛○○始接聽
    手機，然仍對庚○○表示在索討債務中，並要求庚○○不得再行
    過問此事，亦不得與丙○○聯繫，否則須退還取回之30萬元，
    以隱匿其侵占款項之情事。
三、案經己○○、丁○○、丙○○、乙○○、庚○○訴由臺灣新北地方檢察
    署檢察官指揮新北市政府警察局永和分局報告同署檢察官偵
    查起訴暨移送併辦。
　　理  由
一、本件被告辛○○所犯均係死刑、無期徒刑或最輕本刑為3年以
    上有期徒刑以外之罪，且均非高等法院管轄第一審案件，其
    於本院準備程序進行中就上開被訴事實均為有罪之陳述，經
    本院告知簡式審判程序之旨，並聽取檢察官、被告及辯護人
    之意見後，依刑事訴訟法第273條之1第1項規定，由本院合
    議庭裁定由受命法官獨任進行簡式審判程序，故本件簡式審
    判程序之證據調查，依同法第273條之2規定，不受同法第15
    9條第1項、第161條之2、第161條之3、第163條之1及第164
    條至第170條規定之限制，合先敘明。
二、訊據被告辛○○對於上揭犯罪事實均坦承不諱，就事實欄部
    分核與證人即告訴人己○○在警詢中之指訴(見他卷一第349-3
    51頁)、偵查中之指訴(見他卷一第367-371頁)相符，並有卷
    附通訊監察譯文(見他卷一第357-361頁)可稽；就事實欄部
    分，核與證人即告訴人丁○○在警詢中之證述(見他卷一第413
    頁至第417頁)、偵查中之證述(見他卷一第433頁至第445頁)
    ， 證人即告訴人丙○○在警詢中之證述(見他卷一第395頁至
    第399頁)、偵查中之證述(見他卷一第433頁至第445頁)，證
    人即告訴人乙○○在警詢中之證述(見他卷一第451頁至第457
    頁)、偵查中之證述(見他卷一第477頁至第485頁)，證人即
    告訴人庚○○在警詢中之證述(見偵4526卷三第49頁至第55頁)
    、偵查中之證述(見偵4526卷三第115-120頁)，證人鄭正禾
    在警詢中之證述(見偵4526卷三第67-72頁)、偵查中之證述(
    見偵4526卷三第127-129頁)相符，此外，復有卷告訴人乙○○
    與證人鄭正禾間之對話紀錄(見他卷一第503-504頁)、告訴
    人丙○○與證人庚○○之LINE對話紀錄(見他卷一第405頁至第41
    1頁)、被告與告訴人丁○○之通聯記錄(見他卷一第497頁至第
    498頁)、被告與告訴人丁○○之通訊監察譯文(見他卷二第52
    頁至第58頁)、被告提出之和解書(見他卷一第427頁)等文件
    可稽。綜上，被告自白與事實相符，本案事證明確，被告犯
    行堪以認定，應予依法論科。 𫁻
三、核被告就事實欄部分所為，係犯刑法第305條恐嚇危害安全
    罪，被告就此部分恐嚇犯行，與姓名年籍不詳之人有犯意聯
    絡及行為分擔，為共同正犯。核被告就事實欄部分所為，
    係犯刑法第335條第1項侵占罪、刑法第305條恐嚇危害安全
    罪；被告先後多次侵占犯行，時間緊接，顯係基於單一犯意
    所為，應僅論以接續犯之一罪；至於被告於109年1月16日10
    時許，與姓名年籍不詳綽號「黑仔」之成年男子，共同至丁○○上開住處，由被告提出和解書，丁○○給付現金20萬元給被
    告，就該「黑仔」部分，無證據證明其知悉被告嗣後會將該
    等款項侵占入己，爰不論以共同正犯；再被告以一恐嚇行為
    ，致生危害於丁○○與丙○○之生命、身體安全，為想像競合犯
    ，應依刑法第55條之規定，從一重之恐嚇丁○○部分處斷。被
    告就事實欄部分所為之恐嚇罪，與就事實欄部分所為之侵
    占罪與恐嚇罪，犯意個別，應予分論併罰。
四、爰審酌被告正值青壯，竟以事實欄所示方式恐嚇告訴人己○○，且不思以正途獲取所需，以事實欄所示方式侵占告訴人
    丁○○款項多達103萬元，並恐嚇告訴人丁○○，所為甚有不該
    ；然被告犯後業已坦承犯行，且已與告訴人或被害人己○○、
    丁○○、丙○○、乙○○、庚○○、戊○○等人達成和解，此有本院一
    一０年度司刑移調字第五六六號調解筆錄1件（見本院卷一第
    279至280頁）以及和解協議書2件（見本院卷二第229至235
    頁）在卷足憑，顯見被告犯後頗有悔意；暨被告自陳已婚，
    目前有3個小孩，其為國中肄業，在工地工作，月收入4萬元
    等一切情狀 ，量處被告如主文所示之刑，並定其應執行刑
    ，以資懲儆。
五、被告前雖因故意犯罪受有期徒刑以上刑之宣告，然執行完畢
    後，五年以內未曾因故意犯罪受有期徒刑以上刑之宣告，有
    前開臺灣高等法院被告前案紀錄表在卷可稽，其於犯後坦承
    犯行，知所悔悟，復與告訴人或被害人達成調解或和解如前
    ，該等告訴人或被害人均同意給予被告緩刑，本院認被告經
    此偵審程序之教訓後，應能知所警惕，而無再犯之虞，因認
    對被告所處之刑以暫不執行為適當，爰依刑法第74條第1項
    第2款規定，併予宣告被告緩刑3年，以勵自新。惟為促使被
    告確實履行其賠償告訴人之承諾，不致因受緩刑宣告而心存
    僥倖，以兼顧告訴人之權益，並常保警惕之心，併依刑法第
    74條第2項第3款規定，命被告應依附件本院110年度司刑移
    調字第566號調解筆錄所載調解成立條款內容支付損害賠償
    。被告如違反前開本院所定負擔情節重大，足認原宣告緩刑
    難收其預期效果，而有執行刑罰之必要者，依刑法第75條之
    1第1項第4款規定，原宣告之緩刑即得撤銷，併此敘明。
六、關於沒收之說明：
(一)被告已與本案告訴人或被害人達成調解或和解，迭如前述，
    本院認毋庸再行對被告之犯罪所得宣告沒收或追徵，以免過
    苛。
(二)至被告用以犯恐嚇罪或侵占罪之行動電話或門號卡，固屬被
    告所有之物，然本院認刑法第38條第2項既規定：「供犯罪
    所用，屬於犯罪行為人者，得沒收之。」，顯見法院得斟酌
    情形裁量就此等物品是否有必要為沒收之諭知。因前述行動
    電話與門號卡之一般功能是通話，而非被告專以做為本案犯
    行之用，且被告既已與相關之告訴人或被害人達成和解或調
    解，故本院認並無宣告沒收上開物品之必要，亦予敘明。  
七、移送併辦（臺灣新北地方檢察署110年度偵字第9525號號）
    ，與起訴部分係屬事實相同之同一案件，本院自應併予審理
    。
據上論斷，應依刑事訴訟法第299條第1項前段、第273條之1第1
項（依刑事判決精簡原則，僅記載程序法條），判決如主文。
本案經檢察官甲○○偵查起訴及移送併辦，經檢察官陳盈錦、吳宗
光到庭執行職務。　　
中　　華　　民　　國　　111 　年　　8 　　月　　23　　日

                  刑事第二庭    審判長法　官  許必奇
　　　　　　　　　
　　　　　　　　　                    法  官  洪珮婷
　　　　　　　　　
　　　　　　　　　                    法  官  劉芳菁
上列正本證明與原本無異。
如不服本判決，應於判決送達後20日內敘明上訴理由，向本院提
出上訴狀 (應附繕本) ，上訴於臺灣高等法院。其未敘述上訴理
由者，應於上訴期間屆滿後20日內向本院補提理由書「切勿逕送
上級法院」。
                                      書記官  陳秀慧    
中　　華　　民　　國　　111 　年　　8 　　月　　24　　日
附錄本案所犯法條全文 　　
中華民國刑法第305條
以加害生命、身體、自由、名譽、財產之事恐嚇他人，致生危害
於安全者，處 2 年以下有期徒刑、拘役或 9 千元以下罰金。

中華民國刑法第335條
意圖為自己或第三人不法之所有，而侵占自己持有他人之物者，
處 5 年以下有期徒刑、拘役或科或併科 3 萬元以下罰金。
前項之未遂犯罰之。
附表：
編號 主       文   對應之犯罪事實   1 辛○○共同犯恐嚇危害安全罪，處有期徒刑柒月。 事實欄   2 辛○○犯侵占罪，處有期徒刑拾月。又犯恐嚇危害安全罪，處有期徒刑捌月。 事實欄